# 陈版 - - 原账面房屋等资产能否计入在建工程

提问人：ryanatwork 时间：2020-01-22 17:20:42
陈版您好，
企业为了新建厂房，而将原在账面上的房屋建筑物等拆除，并将账面余额资本化计入在建工程，这种做法是否可取？应该参考准则哪一条？
谢谢

回答人：chenyiwei
不可以。请参考：《瑞华研究 2010 ～ 2019 汇编》之“问题1-1-4（拆除旧房并建造新房时，旧房原账面价值的处理）”。